【裁判字號】    97,上訴,511
【裁判日期】    970424
【裁判案由】    毒品危害防制條例
【裁判全文】
臺灣高等法院刑事判決                 97年度上訴字第511號
上  訴  人
即  被  告  甲○○
上列上訴人因違反毒品危害防制條例案件，不服臺灣基隆地方法
院96年度訴字第1097 號，中華民國96年12月27日第一審判決（
起訴案號：臺灣基隆地方法院檢察署96年度毒偵字第2195號），
提起上訴，本院判決如下：
    主  文
上訴駁回。
    事  實
一、甲○○前因施用第一級、第二級毒品，先後二次經觀察、勒
    戒後，均認無繼續施用毒品之傾向，分別於91年9 月27日、
    92年10月1 日釋放出勒戒處所，並先後經臺灣基隆地方法院
    檢察署檢察官於91年9 月12日以91年度毒偵字第897 號及於
    92年9 月29日以92年度毒偵字第389 、617 、836 號為不起
    訴處分。嗣甲○○因施用第一級毒品罪，經臺灣基隆地方法
    院於95年4 月20日以94年度訴字第1028號判處有期徒刑8 月
    確定；又因施用第一級毒品罪，經同院於95年7 月27日以95
    年度訴字第396 號判處有期徒刑8 月確定；再因施用第二級
    毒品罪，經同院於95年9 月4 日以95年度易字第204 號判處
    有期徒刑4 月確定。上開三案經該院以95年度聲字第932 號
    裁定應執行有期徒刑1 年6 月確定，經發監執行後，因適用
    中華民國九十六年罪犯減刑條例減刑，而於96年7 月16日減
    刑執行完畢出監。
二、詎甲○○不知悔改，於觀察勒戒完畢後，5 年內復基於施用
    第一級毒品海洛因之犯意，於96年7 月29日19時、20時許，
    在基隆市七堵區綽號「阿宏」友人住處，以將海洛因摻入香
    煙內點燃吸食之方式，非法施用第一級毒品海洛因。嗣因其
    為列管之毒品人口，而於96年7 月30日13時20分左右，前往
    警局接受採尿送驗，結果呈施用第一級毒品海洛因代謝後之
    嗎啡陽性反應，始悉上情。
三、案經基隆市警察局第三分局報告臺灣基隆地方法院檢察署檢
    察官偵查起訴。
    理  由
一、前開事實，業據被告甲○○於原審自白不諱（見原審卷第25
    頁、第32頁），且被告於96年7 月30日為警採集其親自排放
    之尿液，送請臺灣檢驗科技股份有限公司，以氣相層析質譜
    儀分析法確認檢驗結果，呈施用第一級毒品海洛因代謝後之
    嗎啡陽性反應，此有該公司96年8 月20日出具之濫用藥物檢
    驗報告1 份在卷可稽（見偵查卷第8 頁），足認被告前開自
    白與事實相符，可以採信。又被告前因施用毒品案件，先後
    經2 次觀察、勒戒後，均認無繼續施用毒品之傾向，經臺灣
    基隆地方法院檢察署檢察官分別於91年9 月26日以91年度毒
    偵字第897 號及於92年9 月29日以92年度毒偵字第389 、
    617 、836 號為不起訴處分確定等情，亦有本院被告前案紀
    錄表在卷可參，被告於前次施用毒品觀察勒戒期滿釋放後，
    5 年內再犯施用毒品之罪，檢察官依同條例第23條第2 項之
    規定提起公訴，自屬適法。綜上所陳，本案事證明確，被告
    犯行洵堪認定，應依法論科。
二、論罪：
  (一)查海洛因係毒品危害防制條例第2 條第2 項第1 款所定之第
    一級毒品，被告予以施用，核其所為，係犯毒品危害防制條
    例第10條第1 項之施用第一級毒品罪。被告持有第一級毒品
    以供其施用，其持有之低度行為應為其施用之高度行為所吸
    收，不另論罪。
  (二)被告前曾受如事實欄所載有期徒刑之執行，此有本院被告前
    案紀錄表附卷可考，其於有期徒刑執行完畢後5 年以內，故
    意再犯本件有期徒刑以上之罪，為累犯，應加重其刑。
三、原審適用毒品危害防制條例第10條第1 項，刑法第11條前段
    、第47條第1 項，審酌被告犯罪之動機、吸食頻率、曾有施
    用毒品之前科仍不知戒除，惟犯罪後坦承犯行，且所犯之施
    用毒品犯行乃戕害自己身心健康，並未危及他人等一切情狀
    ，量處其有期徒刑8 月，其認事用法並無違誤，量刑亦稱妥
    適。被告上訴意旨略以其參與美沙冬藥品飲戒毒癮，並限期
    應繳付新台幣三萬元，惟因其未於期限前交付，而遭提起公
    訴，其堅信美沙冬飲戒過程能消滅體內毒癮，如能續飲美沙
    冬而公訴人又能寬緩期限或准許分期付款，其絕能避免審判
    即受緩起訴，僅嘆其迫於費用不能付清，不能搶救其受毒癮
    之侵害，而受8 月徒刑之審判，提起上訴，請求予以從新做
    人之機會云云。惟被告前因毒品危害防制條例案件，甫於96
    年7 月16日因減刑出監，而為列管之毒品人口，竟隔未幾，
    又再施用毒品，其請求從輕，實無可取，被告上訴核無理由
    ，應予駁回。
四、被告經合法傳喚，無正當理由不到庭，爰不待其陳述，逕行
    判決。
據上論斷，應依刑事訴訟法第368 條、第371 條判決如主文。
本案經檢察官張金塗到庭執行職務。
中    華    民    國    97    年    4     月    24    日
                  刑事第十五庭  審判長法  官  吳昭瑩
                                      法  官  蘇隆惠
                                      法  官  李正紀
以上正本證明與原本無異。
如不服本判決，應於收受送達後十日內向本院提出上訴書狀，其
未敘述上訴之理由者並得於提起上訴後十日內向本院補提理由書
（均須按他造當事人之人數附繕本）。
                                      書記官  鄭信昱
中    華    民    國    97    年    4     月    24    日
附錄：本案論罪科刑法條全文
毒品危害防制條例第10條：
施用第1級毒品者，處6月以上5年以下有期徒刑。
施用第2級毒品者，處3年以下有期徒刑。


司法院資訊處製作；財團法人民間司法改革基金會備份。
